臺灣臺北地方法院民事裁定
110年度北簡聲字第245號
聲  請  人  吳美齡（即吳美玲）

代  理  人  藍奕傑律師
相  對  人  胡清華  
上列當事人間聲請停止執行事件，本院裁定如下：
    主  文
聲請人供擔保新臺幣52,500元後，臺灣新北地方法院110年度司
執字第130109號執行事件之強制執行程序，於本院110年度北簡
字第19771號確認本票債權不存在事件判決確定前，應暫予停止
。
    理  由
一、按發票人主張本票係偽造、變造者，於前條裁定送達後20日
    內，得對執票人向為裁定之法院提起確認之訴。發票人證明
    已依前項規定提起訴訟時，執行法院應停止強制執行。但得
    依執票人聲請，許其提供相當擔保，繼續強制執行，亦得依
    發票人聲請，許其提供相當擔保，停止強制執行。發票人主
    張本票債權不存在而提起確認之訴不合於第一項之規定者，
    法院依發票人聲請，得許其提供相當並確實之擔保，停止強
    制執行，非訟事件法第195條定有明文。又法院因必要情形
    或依聲請定相當並確實之擔保，為停止強制執行之裁定者，
    該擔保金額之多寡應如何認為相當，固屬法院職權裁量之範
    圍。惟此項擔保係備供強制執行債權人因停止執行所受損害
    之賠償，故法院定擔保金額時，自應斟酌該債權人因停止執
    行可能遭受之損害，以為衡量之標準。而債權人因停止執行
    可能遭受之損害，在金錢給付之情形，係指債權人因停止執
    行延後受償，未能即時利用該款項，所可能遭受之損害而言
    （最高法院106年度台抗字第123號裁定意旨參照）。
二、本件聲請意旨略以：聲請人業已向本院提起確認本票債權不
    存在之訴，請裁定准予臺灣新北地方法院（下稱新北地院）
    110年度司執字130109號強制執行事件（下稱系爭執行事件
    ），於確認本票債權不存在之訴判決確定前停止執行等語。
三、經查，本件相對人即債權人執新北地院109年11月5日新北院
    賢109司執水字第142481號債權憑證聲請強制執行，經系爭
    執行事件受理中。又聲請人業已提起確認本票債權不存在之
    訴，並經本院以110年度北簡字第19771號事件（下稱本案訴
    訟事件）繫屬中等情，業經本院調閱系爭執行事件及本案訴
    訟事件等案卷查核無訛。聲請人聲請供擔保後，於本案訴訟
    事件終結確定前，停止系爭執行案件之強制執行程序，核與
    非訟事件法第195條第3項規定相符，應予准許。本院審酌本
    件聲請人提起確認本票債權不存在之訴，其訴訟標的價額為
    新臺幣（下同）350,000元，係為不得上訴三審之案件，參
    考各級法院辦案期限實施要點規定，第一、二審簡易程序審
    判案件之期限分別為10個月、2年，共計2年10個月，加上裁
    判送達、上訴、分案等期間，兩造間確認本票債權不存在之
    訴審理期限約需3年，爰以此為預估本件之訴獲准停止執行
    ，因而致相對人執行延宕之期間。是以，相對人因停止執行
    未能受償上開債權總額所受損害為上開債權總額之法定遲延
    利息即52,500元〔計算式：350,000元×5％×3年＝52,500元，元
    以下四捨五入〕，爰酌定聲請人為相對人供擔保52,500元後
    ，系爭執行事件程序於系爭本案訴訟事件終結確定前，應予
    停止。
四、爰依非訟事件法第195條第3項，裁定如主文。　　
中　　華　　民　　國　　110 　年　　12　　月　　15　　日
                  臺北簡易庭
　　　　　　　　          法  官　黃莉莉
以上為正本係照原本作成。
如不服本裁定，應於裁定送達後10日內向本院 (臺北市中正區博
愛路131號)提出抗告狀，並繳納抗告費新臺幣1,000元。
中　　華　　民　　國　　110 　年　　12　　月　　15　　日
　　　　　　　　　　      書記官　黃慧怡